臺灣嘉義地方法院刑事判決
111年度聲字第582號
聲請人 即
被     告  吳怡禎


上列聲請人因被告妨害公務案件（109年度易字第719號），聲請
交付法庭錄音光碟，本院裁定如下：
    主  文
聲請人於繳納相關費用後，准予轉拷交付本院一○九年度易字第
七一九號妨害公務案件，於民國一一○年二月三日、一一○年三月
八日、一一一年三月十八日準備程序、一一一年七月十五日審理
期日之法庭錄音光碟，並就所取得之錄音內容不得散布、公開播
送、再為轉拷或非正當目的之使用。
    理  由
一、聲請意旨略以：聲請人即被告吳怡禎因妨害公務案件，有聲
    請本院於民國110年2月3日、110年3月8日、111年3月18日準
    備程序，及111年7月15日審理期日之法庭錄音光碟之必要，
    爰聲請本院交付上開審理期日之法庭錄音光碟等語。
二、當事人及依法得聲請閱覽卷宗之人，因主張或維護其法律上
    利益，得於開庭翌日起至裁判確定後6個月內，繳納費用聲
    請法院許可交付法庭錄音或錄影內容。但經判處死刑、無期
    徒刑或10年以上有期徒刑之案件，得於裁判確定後2年內聲
    請。前項情形，依法令得不予許可或限制聲請閱覽、抄錄或
    攝影卷內文書者，法院得不予許可或限制交付法庭錄音或錄
    影內容。第1項情形，涉及國家機密者，法院得不予許可或
    限制交付法庭錄音或錄影內容；涉及其他依法令應予保密之
    事項者，法院得限制交付法庭錄音或錄影內容，法院組織法
    第90條之1第1項、第2項、第3項分別定有明文。
三、經查，聲請人係本院109年度易字第719號妨害公務案件之被
    告，為該案件之當事人，屬依法得聲請閱覽卷宗之人，其聲
    請交付本院於110年2月3日、110年3月8日、111年3月18日準
    備程序，及111年7月15日審理期日之法庭錄音光碟，已敘明
    其聲請理由為維護被告法律上之利益，而其聲請並無依法令
    規定得不予許可或限制聲請閱覽、抄錄或攝影卷內文書之情
    形，核其聲請為有理由，爰裁定准許聲請人於繳納相關費用
    後，轉拷交付上開法庭錄音光碟，並依法庭錄音及其利用保
    存辦法第8條第4項、法院辦理聲請交付法庭錄音錄影內容應
    行注意事項第6條、法院組織法第90條之4第1項等規定，上
    開交付之法庭開庭錄音光碟，持有該法庭錄音內容之人，就
    取得之錄音內容不得散布、公開播送、再為轉拷或非正當目
    的使用。
四、依刑事訴訟法第220條規定，裁定如主文。
中　　華　　民　　國　　111 　年　　7 　　月　　18　　日
                  刑事第一庭  法  官  林家賢
上列正本證明與原本無異。
如不服本裁定，應於裁定送達後5日內向本院提出抗告狀（應附
繕本）。
中　　華　　民　　國　　111 　年　　7 　　月　　18　　日
                              書記官  張子涵